【裁判字號】    98,簡上,386
【裁判日期】    980623
【裁判案由】    恐嚇取財
【裁判全文】
臺灣桃園地方法院刑事判決             98年度簡上字第386號
上  訴  人
即  被  告  丁○○原名黃子敬.
選任辯護人  楊志航律師
上列被告因恐嚇取財案件，經本院以97年度桃簡字第1669號，中
華民國98年3 月9 日第一審判決（檢察官聲請簡易處刑案號：97
年度偵字第10147 號，另97年度偵字第9596號及臺灣臺中地方法
院檢察署97年度偵字第25897 號移請併案審理）後，上訴人提起
上訴，本院管轄之第二審地方法院合議庭判決如下︰
    主  文
上訴駁回。
丁○○（即黃子敬）緩刑貳年，緩刑期間付保護管束，並應依執
行檢察官之命令，向指定之公益團體、地方自治團體或社區提供
肆拾小時之義務勞務。
    理  由
一、本案被告丁○○（原名黃子敬）所涉幫助恐嚇取財案件，既
    經原審依被告於警詢、檢察官訊問時坦承其依報紙廣告與自
    稱姓盧之男子聯絡，於民國96年11月底至同年12月中旬間某
    日，在桃園縣桃園市○○路日盛商業銀行對面某全家便利商
    店前，將其於96年4 月9 日在合作金庫商業銀行大溪分行所
    開立帳號000000000000號帳戶之存摺與提款卡各1 枚及於96
    年6 月25日在聯邦商業銀行桃鶯分行所開立帳號0000000000
    00號帳戶之存摺與提款卡各1 枚，連同該2 帳戶提款卡之密
    碼，一併提供交付予某自稱姓盧之不詳姓名年籍成年男子所
    指派前來之某不詳姓名成年女子轉交予該自稱姓盧之男子等
    語、證人即被害人甲○○於警詢、檢察官訊問時之指述、證
    人即被害人戊○○、乙○○、丙○○於警詢時之指述、被告
    上開合作金庫銀行大溪分行新開戶建檔登錄單1 份、印鑑卡
    影本1 份、客戶當月份交易資料查詢單1 份、被告上開聯邦
    銀行桃鶯分行客戶基本資料影本1 份、存款印鑑卡影本1 份
    未登摺帳項查詢清單1 份、人頭帳戶陸俊佑於華南商業銀行
    帳戶之開戶總約定書條款去認連影本1 份、存款往來明細表
    01 份 、人頭帳戶吳禎祥於渣打銀行帳戶之印鑑卡影本1 份
    、對帳單影本1 份、渣打銀行自動櫃員機交易明細影本6 份
    、郵局自動櫃員機交易明細影本2 份、中國信託商業銀行自
    動櫃員機交易明細影本1 份、第一銀行自動櫃員機交易明細
    影本2 份、聯邦銀行自動櫃員機交易明細影本2 份等證據，
    認為被告於警詢、偵查中所為辯解不足採信，以被告所犯上
    開犯罪事證明確，適用刑事訴訟法第449 條第1 項前段，刑
    法第30條第1 項前段、第2 項、第346 條第1 項、第55條、
    第41 條 第1 項前段，刑法施行法第1 條之1 第1 項、第2
    項前段，量處被告有期徒刑4 月，並諭知如易科罰金以新臺
    幣1 千元折算1 日之折算標準，其認事用法，均無違誤，量
    刑亦屬妥適，應予維持。
二、被告提起上訴稱：其是應徵工作被騙來當人頭，對方騙其將
    聯邦銀行、合作金庫帳戶之存摺、提款卡、密碼交給他，其
    不知對方會拿去從事犯罪，其對原審判決不服，希望法院判
    我無罪等語。惟查，原審既已詳為調查比對上開證據，認定
    被告所為辯解不足採信，而被告確實有於上揭時地將其所有
    之合作金庫商業銀行大溪分行帳戶（帳號000000000000號）
    之存摺與提款卡各1 枚、聯邦商業銀行桃鶯分行帳戶（帳號
    000000000000號）之存摺與提款卡各1 枚，連同該2 帳戶提
    款卡之密碼，一併交付予某自稱姓盧之不詳姓名年籍成年男
    子所指派前來之某不詳姓名成年女子轉交予該自稱姓盧之男
    子使用之行為，足堪認定。而依被告於警詢、偵查中前後所
    辯交付上開存摺、提款卡之原因，或稱係供薪資轉帳及查帳
    之用，或稱係供薪資轉帳之用，或稱係供查帳之用，並非一
    致，已難採信。且查供為薪資轉帳使用之帳戶，僅需提供銀
    行帳號即可順利轉帳，無須提供帳戶之存摺、提款卡，更無
    須告知密碼；銀行提款卡設置密碼之目的，係避免提款卡如
    因失竊、遺失或其他原因離本人持有時，取得持有之人，若
    未經原持卡人告知密碼，將難以使用該提款卡；又銀行之活
    期儲蓄存款帳戶，一般人極易申請取得，且個人之存款帳戶
    存簿、存摺、提款卡及密碼等，乃關係該帳戶之款項之存取
    ，若非極為信任之親友因急迫情形有立即使用之必要者外，
    本可各自至銀行或郵局自行開立帳戶使用，自無須向他人借
    用或價購之必要；個人之帳戶存簿、存摺、提款卡，亦無任
    意出借、出賣交付或將帳戶提款卡密碼告知予非熟識之人之
    理。被告若係應徵工作，需提供薪資轉帳之帳戶，依上開說
    明，僅需提供銀行帳號即可順利轉帳，無須提供帳戶之存摺
    、提款卡，更無告知密碼之必要。若其應徵之工作需代為收
    錢，且係合法正當之款項，則該自稱姓盧之人可自行輕易申
    請帳戶後，提供帳號予被告供為無摺存入所收款項之用，實
    無需要求被告提供帳戶之存摺、提款卡，再要求被告將所收
    款項存入該帳戶，而干冒款項存入後，縱有存摺、提款卡在
    手上，仍有遭帳戶名義人掛失止付而無法領得之風險之必要
    。又被告係見報與對方聯絡，與對方並不認識，且未曾謀面
    ，僅知對方自稱姓盧，對於前來拿取存摺、提款卡之人亦不
    知其真實身分，被告竟將上開帳戶之存摺、提款卡交付與其
    不認識之人，且告知密碼，經詐欺集團成員使用該帳戶為詐
    欺贓款匯入之人頭帳戶，正犯成員並持卡順利迅速提領或轉
    帳等節，足以認定被告早知對方取得上開帳戶係供為詐欺等
    不法行為所得款項匯入之人頭帳戶，其有幫助犯意甚明。復
    審酌被告提供前開2 帳戶之存摺、提款卡，並告知密碼，幫
    助上開正犯作為恐嚇取財款項匯入、提領之用，正犯施恐嚇
    使被害人4 人交付上開財物，匯入被告帳戶之款項並經提領
    一空，被告且迄未賠償被害人損害之犯罪情節與所生危害程
    度，與其犯罪後之態度等一切情狀，量處被告有期徒刑4 月
    ，其認事用法，並無違誤，量刑亦無違背罪刑相當原則，被
    告徒執前詞上訴，並無理由，應予駁回，並引用附件即第1
    審判決書記載之事實、證據及理由（如附件）。
三、末查，被告未曾因故意犯罪受有期徒刑以上刑之宣告，有臺
    灣高等法院被告前案紀錄表1 紙在卷可稽，爰斟酌被告於本
    院審理中坦承其所犯上揭幫助恐嚇取財犯行，表示悔改，而
    被告前又未曾有詐欺取財、恐嚇取財等情節相類之侵害他人
    財產犯罪，顯見被告本次所犯，應係一時失慮，致偶罹刑典
    ，其犯罪所造成之損害非鉅，經此次偵審、科刑之教訓後，
    應知所警惕，信無再犯之虞，因認被告本件所受罪刑，以暫
    不執行為適當，爰併予宣告如主文第2 項所示之緩刑。次按
    「緩刑宣告，得斟酌情形，命犯罪行為人向指定之公益團體
    、地方自治團體或社區提供四十小時以上二百四十小時以下
    之義務勞務。」，刑法第74條第2 項第5 款亦定有明文，查
    本件被告年輕力壯，竟誤蹈法網，而為本案犯行，守法觀念
    顯有不足，亦欠缺關懷他人之同理心，是以，為期被告於緩
    刑期間內，仍深知戒惕，避免緩刑之宣告遭撤銷，且導正其
    行為與法治之觀念，爰併宣告其應於緩刑期間內，向指定之
    公益團體、地方自治團體或社區，提供40小時之義務勞務，
    並依刑法第93條第1 項第2 款之規定，應於緩刑期間付保護
    管束，期能使被告於義務勞務過程及保護管束期間，確切明
    瞭其所為造成之損害，並培養正確法治觀念。至於被告究應
    向何公益團體、地方自治團體或社區提供義務勞務，屬執行
    之問題，應由執行檢察官斟酌全案情節及各公益團體、地方
    自治團體或社區之需求，妥為指定，併予敘明。
據上論斷，依刑事訴訟法第455 條之1 第1 項、第3 項、第368
條、第373 條，刑法第74條第1 項第1 款、第2 項第5 款、第3
項、第93條第1 項第2 款，判決如主文。
本案經檢察官陳國安到庭執行職務。
中    華    民    國    98    年    6     月    23    日
                  刑事第九庭  審判長法  官  吳為平
                                    法  官  蘇琬能
                                    法  官  胡芷瑜
以上正本證明與原本無異。
不得上訴。
                                   書記官   張懿昀
中    華    民    國    98    年    6     月    24    日


司法院資訊處製作；財團法人民間司法改革基金會備份。
